【裁判字號】    97,裁,732
【裁判日期】    970124
【裁判案由】    勞保
【裁判全文】
最  高  行  政  法  院  裁  定
                                     97年度裁字第00732號
上  訴  人  甲○○
被 上訴 人  勞工保險局
代  表  人  乙○○
上列當事人間勞保事件，上訴人對於中華民國96年6月7日臺北高
等行政法院96年度訴字第510號判決，提起上訴，本院裁定如下
：
    主  文
上訴駁回。
上訴審訴訟費用由上訴人負擔。
    理  由
按對於高等行政法院判決之上訴，非以其違背法令為理由，不得
為之，行政訴訟法第242條定有明文。依同法第243條第1項規定
，判決不適用法規或適用不當者，為違背法令；而判決有同條第
2項所列各款情形之一者，為當然違背法令。是當事人對於高等
行政法院判決上訴，如依行政訴訟法第243條第1項規定，以高等
行政法院判決有不適用法規或適用不當為理由時，其上訴狀或理
由書應有具體之指摘，並揭示該法規之條項或其內容；若係成文
法以外之法則，應揭示該法則之旨趣；倘為司法院解釋或本院之
判例，則應揭示該判解之字號或其內容。如以行政訴訟法第243
條第2項所列各款情形為理由時，其上訴狀或理由書，應揭示合
於該條項各款之事實。上訴狀或理由書如未依此項方法表明者，
即難認為已對高等行政法院判決之違背法令有具體之指摘，其上
訴自難認為合法。本件上訴人對於高等行政法院判決上訴，係以
：原審法院就上訴人所主張有關平等權之規定、憲法「婦女之人
格權」精神規定，足以動搖「法官對於法律有否牴觸憲法之合理
確信」心證之形成，漏未斟酌有判決違背法令等語，為其理由。
惟查，原判決關於勞工保險殘廢給付標準表「胸腹部臟器障害」
系列附註五之（四）規定「生殖器遺存顯著障害」中，有關女性
因傷病割除兩側卵巢或子宮致不能生育者，應以未滿45歲原有生
殖能力為限，而男性內生殖器（如睪丸）之切除，則無上述之限
制，係基於男女生理構造之差異，斟酌生理常態事實而為之合理
區別對待，參諸司法院釋字第485號解釋意旨，該附註規定並無
違反平等原則，又軍人保險與勞工保險分屬不同之保險，自無法
比附援引，以及上訴人所主張其得依據勞工保險條例第55條第6
款規定及同障害系列五之（二）解釋獲得殘廢給付云云，如何不
足採等事項均詳予以論述，是原判決所適用之法規與該案應適用
之現行法規並無違背，與解釋判例，亦無牴觸，並無所謂原判決
有違背法令之情形；核上訴人所陳上述理由，無非係就原審取捨
證據、認定事實之職權行使，以其對法律上見解之歧異，指摘其
為不當，並就原審所為論斷，泛言其論斷矛盾，而未具體說明其
有何不適用法規或適用法規不當之情形，並揭示該法規之條項或
其內容，及合於行政訴訟法第243條第2項所列各款之事實，難認
對該判決之如何違背法令已有具體之指摘。依首揭說明，應認其
上訴為不合法。
據上論結，本件上訴為不合法，依行政訴訟法第249條第1項前段
、第104條、民事訴訟法第95條、第78條，裁定如主文。
中    華    民    國    97    年    1     月    24    日
                    最高行政法院第五庭
                        審判長法官  劉  鑫  楨
                              法官  侯  東  昇
                              法官  林  樹  埔
                              法官  劉  介  中
                              法官  戴  見  草
以  上  正  本  證  明  與  原  本  無  異
中    華    民    國    97    年    1     月    25    日
                              書記官  吳  玫  瑩


司法院資訊處製作；財團法人民間司法改革基金會備份。
